【裁判字號】    97,抗,166
【裁判日期】    970715
【裁判案由】    聲明異議
【裁判全文】
臺灣高等法院臺南分院民事裁定  97年度抗字第166號
再  抗告人  和潤企業股份有限公司
法定代理人  乙○○
相  對  人  甲○○
上列再抗告人因與相對人間給付票款強制執行聲明異議事件，對
於中華民國97年6月19日本院所為97年度抗字第166號裁定，提起
再抗告，本院裁定如下：
    主  文
再抗告駁回。
再抗告程序費用由再抗告人負擔。
    理  由
一、再抗告意旨略以：（一）原裁定認原審法院執行處所命每月
    扣款之方式，相對人已無從維持其基本之生活所需云云。惟
    此主張其認事用法實有謬誤，蓋相對人將其所積欠各家銀行
    之欠款，列為優先給付對象，據此說明其已無法維持生活所
    需，此無異認為其他債權人地位，優先於再抗告人之債權，
    已有違債權平等原則。（二）按強制執行法第122 條規定，
    債務人對於第三人之債權，係維持債務人及其共同生活之親
    屬生活所公需者，不得為強制執行。本條所稱維持債務人及
    其共同生活之親屬生活所必需，係指依一般社會觀念維持最
    低生活客觀上所不可缺少者而言，是否生活所必需，應就債
    務人之身分地位、經濟狀況、其共同生活之親屬人數及當地
    社會生活水準等情形認定之。銀行欠款之給付並非維持債務
    人最低生活客觀上所不可缺少者，其不屬於債務人維持其生
    活所必需範圍並無疑義，然鈞院竟將之列入維持生活所必需
    之考量範圍內，實已違背法令。且其他債權銀行可依法參與
    該項強制執行3分之1薪資即新臺幣（下同）10,188元，依原
    執行法院之裁定，相對人每月尚餘20,648元可供花用。再依
    內政部民國（下同）96年度所訂最低生活費用臺灣每人為9,
    509元，就維持相對人生活應無虞且未有不妥等語。
二、按對於財產權訴訟之第二審判決，如因上訴所得受之利益，
    不逾100 萬元者，不得上訴。前項所定數額，司法院得因情
    勢需要，以命令減至50萬元，或增至100 萬元。計算上訴利
    益，準用關於計算訴訟標的價額之規定。民事訴訟法第77之
    1條、第466條分別定有明文。嗣司法院因情勢需要，以91年
    1月29日（91）院台廳民一字第03075號函將上訴第三審之利
    益額數提高為150 萬元，並訂於91年2月8日起實施。而此項
    規定，於再為抗告準用之，同法第495 條之1第2項亦定有明
    文。經查再抗告人前持臺灣臺中地方法院95年執四字第1505
    8 號債權憑證，對相對人及訴外人鍾沛孚聲請強制執行，請
    求上列二人共同給付再抗告人40萬元，及自94年9 月29日起
    至清償日止，按年息20％計算之利息，經核再抗告人之上訴
    利益未逾民事訴訟法第466條所規定150萬元之金額，故本件
    係屬不得再為抗告案件。既不得再為抗告，則再抗告人提起
    再抗告，顯不合法，應予駁回。
三、據上論結，本件再抗告為不合法，應依強制執行法第30條之
    1，民事訴訟法第495條之1第1項、第442條第1項、第95條、
    第78條裁定如主文。
中    華    民    國    97    年    7     月    15    日
                  民事第四庭    審判長法  官  王惠一
                                      法  官  蘇重信
                                      法  官  林永茂
上為正本係照原本作成。
不得再抗告。
中    華    民    國    97    年    7     月    15    日
                                      書記官  謝素嬿


司法院資訊處製作；財團法人民間司法改革基金會備份。
